【裁判字號】    95,交訴,40
【裁判日期】    951106
【裁判案由】    公共危險等
【裁判全文】
台灣雲林地方法院刑事判決            95年度交訴字第40號
公  訴  人  台灣雲林地方法院檢察署檢察官
被      告  乙○○
上列被告因過失傷害致重傷等案件，經檢察官提起公訴（95年度
偵字第3211號），本院就過失傷害部分，判決如下︰
    主  文
乙○○被訴過失傷害致重傷部分，公訴不受理。
    理  由
一、刑事訴訟法第238 條第1 項規定，告訴乃論之罪，告訴人於
    第一審辯論終結前得撤回其告訴。同法第303 條第3 款規定
    ，告訴乃論之罪，其告訴經撤回者，應諭知不受理之判決。
    同法第307 條規定，依同法第303 條所為之判決，得不經言
    詞辯論為之。
二、檢察官起訴：被告乙○○明知飲用酒類將導致控制行動及對
    外反應等能力降低，若進而駕駛動力交通工具，將會使道路
    使用者或其他不特定人之生命、身體及財產受到嚴重威脅；
    竟於民國95年5 月24日12時20分許，在雲林縣崙背鄉木船餐
    廳飲用高粱酒後，已達不能安全駕駛之狀態下，仍駕駛車牌
    號碼SQ-3708 號自小客車上路（酒醉駕車部分，另由本院以
    協商判決處刑）。嗣於同日16時45分許，乙○○駕車沿雲林
    縣麥寮鄉○○村○○道路由東往西方向行經該道路23號電桿
    前，原應注意車前狀況，隨時採取必要之安全措施，而依當
    時天候晴朗、道路為柏油路面、地面乾燥、無缺陷、無障礙
    物、視距良好，並無不能注意之情事，竟疏未注意車前狀況
    ，適有告訴人甲○○騎乘車牌號碼NSG-525 機車沿上開產業
    道路由西往東方向行經該處，雙方閃避不及，乙○○所駕駛
    之自小客車左側車頭因而撞擊甲○○所騎乘之機車車頭，致
    甲○○人車倒地，受有左側股骨下端粉碎性開放性骨折、左
    側脛骨平台粉碎性開放性骨折併皮膚缺損、四肢多處撕裂傷
    ，經送醫後，為救治必要而為左膝上截肢手術，導致重傷害
    。
三、就上述過失傷害人致重傷部分，起訴檢察官認為被告觸犯刑
    法第284 條第1 項前段之因過失傷害人罪，公訴檢察官並當
    庭變更主張被告為刑法第284 條第1 項後段之因過失傷害人
    致重傷罪。而依同法第287 條之規定，該罪須告訴乃論。因
    為告訴人撤回其告訴，有撤回告訴狀1 件在卷可證，依照上
    開說明，不經言詞辯論，為不受理判決。
四、本件判決適用的法律：刑事訴訟法第303 條第3 款、第307
    條。
中    華    民    國    95    年    11    月    6     日
            刑事第二庭    審判長法  官  林  輝  煌
                                法  官  柯  志  民
                                法  官  李  貞  瑩
以上正本證明與原本無異。
如不服本判決，應於送達後10日內向本院提出上訴狀（須附繕本
），上訴於台灣高等法院台南分院。
告訴人或被害人對於本判決如有不服，而請求檢察官上訴者，其
上訴期間之計算以檢察官收受判決正本之日期為準。
                                書記官  林  珮  儒
中    華    民    國    95    年    11    月    6     日


司法院資訊處製作；財團法人民間司法改革基金會備份。
